Inventaris van het archief van de familie List, (1799) 1811-1977
Nationaal Archief, Den Haag
Collectie 226 List
List
1799-1977
merendeel 1811-1977
C24599
0.20 meter; 31 inventarisnummers.
`Normale geschreven, getypte en gedrukte documenten, gen bijzondere handschriften. Het archief bevat een aantal portretten. Oorspronkelijk bevatte het archief een aantal kaarten. Deze zijn echter overgedragen aan de kaartenafdeling van het Nationaal Archief.
Nationaal Archief, Den Haag
Familie List
Familie Graswinckel
A.F.C. List 1813 - 1850
F.C. List 1784 - 1868
M.A.L. List 1849 - 1920
J.H.W. le Clercq 1809 - 1885
W.F.K. George 1810 -
Het archief van de familie List bevat, naast stukken betreffende zijn militaire loopbaan en zijn ministerschap, voornamelijk reisdagboeken van reizen naar en in Nederlands Indië. Voorts genealogische gegevens over de families List, Graswinckel, Lyclama, Schwarzenberg en Vulson de St. Maurice.
Archiefvorming
Geschiedenis van het archiefbeheer
Vanaf 1943 was de Tweede Afdeling van het Algemeen Rijksarchief in het bezit van enkele reisdagboeken van August Frederik Carel List (1813-1850),die aanvankelijk werden toegeschreven aan een Roorda van Eysinga.
Schenking (van een niet overheidsarchief)
Inhoud en structuur van het archief
2.21
Aanwijzingen voor de gebruiker
Openbaarheidsbeperkingen
Volledig openbaar.
Materiële beperkingen
Het archief kent geen materiële beperkingen.
Aanvraaginstructie
Openbare archiefstukken kunnen online worden aangevraagd en gereserveerd. U kunt dit ook via de terminals in de studiezaal van het Nationaal Archief doen. Om te kunnen reserveren dient u de volgende stappen te volgen:
U maakt een profiel aan op www.gahetna.nl, en logt vervolgens in
Via de archiefinventaris (alleen de beschrijvingen met rode nummers) selecteert u het gewenste archiefstuk door op de knop 'Reserveren' te klikken
In het volgende scherm geeft u aan op welke dag u het archiefstuk wilt inzien
Indien u zich bevindt in de studiezaal en een tafelnummer heeft ontvangen kunt u dit nummer vermelden. Als u geen tafelnummer heeft kunt u tafelnummer 777 laten staan
Vervolgens bevestigt u uw reservering door deze te versturen.
Verwant materiaal
Beschikbaarheid van kopieën
Afgescheiden archiefmateriaal
De kaarten uit de aanvulling 1988, ondereel D. zijn opgenomen in 4.LIF, Archief van de Familie List, kaarten
Beschrijving van de series en archiefbestanddelen
- AANWINST 1943.
  - STUKKEN, AFKOMSTIG VAN A.F.C. LIST (1813-1850), A.
    - Journaal van zijn reis naar Nederlandsch-Indië, 24 juni 1844-13 maart 1845; 1-7
      - Van Hellevoetsluis naar Madeira. 24 juni-5 juli 1844., 1
      - Madeira en de Canarische Eilanden. 6-16 juli, oktober 1844, 2
      - Van Madeira tot Rio de Janeiro. 18 juli-16 augustus 1844., 3
      - Rio de Janeiro. 16 augustus-2 september 1844., 4
      - Van Rio de Janeiro tot Batavia. 2 september-13 november 1844., 5
      - Verblijf in Batavia. 13 november 1844-13 maart 1845., 6
      - Uittreksels uit het scheepsjournaal: maritieme aantekeningen en opmerkingen over het stoomschip "Merapi". 1844-1845., 7
    - Journaal van zijn reis over het eiland Java, met bijlagen, 14 maart-22 september 1845; 8-9
      - 14 maart-15 juni, gemerkt A-C., 8
      - 15 juni-22 september, gemerkt D., 9
    - "Aanteekening betrekkelijk eenige merkwaardigheden te zien op het eiland Java, getrokken uit Kuisendrager", getekend Roorda van Eysinga. Afschrift, Z.j.; 10
    - Kladaantekeningen betreffende een reis naar de Padangse bovenlanden, met ingekomen reisroute, 14 juni 1846 en z.j.; 11
    - Journaal van een reis met de gouverneur-generaal door Java, 27 juni-26 september 1847; 12
  - STUKKEN, AFKOMSTIG VAN W.F.K. GEORGE (GEBOREN 1810)., B.
    - Verslag van zijn reis naar Nederlandsch-Indië over Madeira en Rio de Janeiro, van 24 juni tot 2 september 1844, z.j.; 13
  - STUKKEN, AFKOMSTIG VAN J.H.W. LE CLERCQ (GEBOREN 1809)., C.
    - Dagboekaantekeningen over landing en ontvangst in Batavia, 13 november 1844-21 februari 1845; 14
- AANVULLING 1988.
  - STUKKEN VAN F.C. LIST (1784-1868)., A.
    - Stukken betreffende zijn militaire loopbaan, 1811-1843; 15
    - Afschriften van een missive van List aan de keizer van Rusland, houdende toezending van documenten over artillerie-manoeuvres en de opleiding van artilleristen, 27 oktober 1837; 16
    - Ingekomen afschrift van een verslag van het Ministerie van Oorlog aan koning Willem II van de algemene inspectie van de legercorpsen, Oktober 1842; 17
    - Stukken betreffende zijn ontslagaanvrage als minister van Oorlog naar aanleiding van de grondwetsherziening, 1848; 18
    - Ingekomen brieven en invitaties van oud-militairen en leden van het koninklijk huis, 1849-1865; 19
    - Stukken betreffende zijn ballottage als lid van het Utrechts Genootschap voor Kunsten en Wetenschappen en het Haagse genootschap Diligentia, 1827-1847; 20
    - Lithografisch portret van List, z.j.; 21
    - Afschriften van brieven van Margo List-de Jonge van Zwijnsbergen aan familieleden en kennissen, geschreven kort voor en tijdens haar reis naar Nederlandsch-Indië tot aan de dood van haar echtgenoot A.F.C. List, met stukken betreffende haar overlijden en later toegevoegde fotokopieën, 1844-1850; 22
  - STUKKEN VAN MARIE ADRIANA LOUISA LIST (1849-1920)., B.
    - Ingekomen brieven bij Marie A. L. List van familieleden, 1861-1866; 23
  - VERZAMELDE STUKKEN., C.
    - "Yder zijn vak of onze voorvaders en wij", anoniem hekeldicht, vermoedelijk geschreven na de Engelse inval op Kamperduin, 1799; 25
    - Bruiloftsgedicht van C.E. Brom, z.j.; 26
    - Gegraveerd portret van H.W. Couwenberg, verspreid na zijn overlijden op 17 november 1845, 27
    - Verzamelde stukken over de onthulling van standbeelden voor de Duitse econoom Friedrich List, 1905, 1906; 28
    - Krantenartikelen, houdende uittreksels uit de memoires van F.C. List over de terugtocht van het keizerlijke leger uit Rusland, met later daaraan toegevoegde kaartjes, 1937-1944; 29
    - Genealogiën van de familie List, met briefwisseling van de familie List Graswinckel, 1917-1977; 30
    - Genealogieën van de families Lyclama, Schwarzenberg en Vulson de St. Maurice, met kopieën van archiefbescheiden over de familie Vulson. 18e eeuwse katernen met 20e-eeuwse aantekeningen en correspondentie uit 1950, 31
    - Briefwisseling van de familie List Graswinckel over de schenking van archiefstukken en museale voorwerpen aan de Kanselarij der Nederlandse Orden en het Legermuseum, 1968-1977; 32
  - KAARTEN, OVERGEDRAGEN AAN DE KAARTENAFDELING., D.
    - Militaire kaart van het oorlogstoneel op de Krim, 1864; ---
      Opgenomen in het archief familie List, kaarten, 4.LIF inv.nr. 1
    - Kaarten van Nederlandsch-Indië: wegenkaart van de residentie Banjoemas, kaart van Lombok, houdende ingetekende spoorverbindingen (vermoedelijk een ontwerp), militaire kaart van Groot-Atjeh., ---
      Opgenomen in het archief familie List, kaarten, 4.LIF inv.nr. 2
    - Geografische kaart van Noord-Amerika., ---
      Opgenomen in het archief familie List, kaarten, 4.LIF inv.nr. 3